臺灣桃園地方法院刑事判決　　　　　　　 96年度訴字第219號
公　訴　人　臺灣桃園地方法院檢察署檢察官
被　　　告　甲○○
　　　　　　　　　　（另案於臺灣屏東監獄執行中）
上列被告因違反毒品危害防制條例案件，經檢察官提起公訴（95
年度毒偵字第5836號），被告於本院準備程序進行中，就被訴事
實為有罪之陳述，經本院告知簡式審判程序意旨，並聽取公訴人
及被告之意見後，本院合議庭裁定依簡式審判程序審理，判決如
下：
    主  文
甲○○施用第一級毒品，累犯，處有期徒刑柒月，扣案之注射針
筒壹支沒收。又施用第二級毒品，累犯，處有期徒刑參月。應執
行有期徒刑玖月，扣案之注射針筒壹支沒收。
    事  實
一、甲○○前因施用毒品案件，經本院九十一年度毒聲字第一七
    九五號裁定送觀察、勒戒，因認有繼續施用毒品之傾向，復
    經本院九十二年度毒聲字第一四八號裁定令入戒治處所施以
    強制戒治，嗣因戒治屆滿三月，其成效經評定合格，經本院
    九十二年度毒聲字第一八九六號裁定停止戒治，所餘戒治期
    間付保護管束，惟前開停止戒治嗣經本院以九十二年度毒聲
    字第三二九一號裁定撤銷，令入戒治處所施以強制戒治，迄
    民國九十三年七月二日強制戒治期滿執行完畢。又其另因竊
    盜案件，經本院以九十一年度易字第二三四一號刑事判決判
    處有期徒刑七月確定，於九十三年十月五日縮刑期滿執行完
    畢（構成累犯）。詎其仍不知悔改，復於前述強制戒治執行
    完畢後五年內，基於施用第一級毒品海洛因之犯意，於九十
    五年十月三十一日下午一時許，在桃園縣蘆竹鄉大華村二十
    鄰建國二十村三十號住處，以針筒注射之方式，施用海洛因
    一次；另基於施用第二級毒品甲基安非他命之犯意，於上揭
    時地，以燒烤吸食器吸食煙霧之方式，另行施用甲基安非他
    命一次。嗣於同年十一月一日下午六時許，在上址為警查獲
    ，並扣得其所有供施用海洛因所用之注射針筒一支。
二、案經桃園縣政府警察局大園分局報請臺灣桃園地方法院檢察
    署檢察官偵查起訴。
    理  由
一、本案被告甲○○所犯之施用第一級毒品及施用第二級毒品罪
    ，皆為死刑、無期徒刑、最輕本刑三年以上有期徒刑或高等
    法院管轄第一審案件以外之罪，而被告於本院準備程序進行
    中，就被訴事實為有罪之陳述，經本院告知簡式審判程序意
    旨，並聽取公訴人及被告之意見後，本院合議庭依刑事訴訟
    法第二百七十三條之一第一項之規定，裁定依簡式審判程序
    審理，合先敘明。
二、上揭施用第一級毒品海洛因、第二級毒品甲基安非他命之犯
    罪事實，業據被告於本院審理時坦承不諱，核與被告為警查
    獲後，經警採集其尿液送驗，結果呈嗎啡、甲基安非他命陽
    性反應相符，此有臺灣檢驗科技股份有限公司出具之濫用藥
    物尿液檢驗報告一份在卷可稽，並有注射針筒一支扣案可佐
    ，足認被告前開自白與事實相符，堪以採信。
三、次查被告前因施用毒品案件，經本院九十一年度毒聲字第一
    七九五號裁定送觀察、勒戒，因認有繼續施用毒品之傾向，
    復經本院九十二年度毒聲字第一四八號裁定令入戒治處所施
    以強制戒治，嗣因戒治屆滿三月，其成效經評定合格，經本
    院九十二年度毒聲字第一八九六號裁定停止戒治，所餘戒治
    期間付保護管束，惟前開停止戒治嗣經本院以九十二年度毒
    聲字第三二九一號裁定撤銷，令入戒治處所施以強制戒治，
    迄九十三年七月二日強制戒治期滿執行完畢等情，有臺灣高
    等法院被告前案紀錄表在卷可稽，是被告於前述強制戒治執
    行完畢後五年內，再犯本件施用第一、二級毒品之犯行，洵
    堪認定，應依法論科。
四、論罪科刑部分：
（一）查海洛因及甲基安非他命分別為毒品危害防制條例第二條
      第二項第一款及第二款所規定之第一級毒品及第二級毒品
      。核被告所為，係犯毒品危害防制條例第十條第一項之施
      用第一級毒品罪及同條第二項之施用第二級毒品罪。被告
      施用前持有第一級毒品及第二級毒品之低度行為，各為其
      進而施用之高度行為所吸收，均不另論罪。被告所犯上開
      兩罪，罪名不同，犯意各別，應分論併罰之。
（二）被告因竊盜案件，經本院以九十一年度易字第二三四一號
      刑事判決判處有期徒刑七月確定，於九十三年十月五日縮
      刑期滿執行完畢，此有臺灣高等法院被告前案紀錄表在卷
      可按，其前受有期徒刑執行完畢，於五年內再故意犯本件
      有期徒刑以上之罪，為累犯，所犯施用第一、二級毒品案
      件，皆應依刑法第四十七條第一項之規定加重其刑。爰審
      酌被告前因施用毒品經觀察勒戒、強制戒治後，仍未能戒
      除毒癮，足認其依賴毒品已深，惟念其所犯之罪係自戕行
      為等一切情狀，分別量處如主文所示之刑，並定其應執行
      之刑，以示懲戒。扣案之注射針筒一支，為被告所有，且
      係供其施用第一級毒品海洛因犯罪所用之物，業據被告供
      述在卷，爰依刑法第三十八條第一項第二款之規定宣告沒
      收。至被告施用甲基安非他命所用之吸食器，已於施用後
      丟棄，亦經被告供承在卷，是該吸食器顯已滅失，自無庸
      再予宣告沒收，併此敘明。
據上論斷，應依刑事訴訟法第二百七十三條之一第一項、第二百
九十九條第一項前段，毒品危害防制條例第十條第一項、第二項
，刑法第十一條前段、第四十七條第一項、第三十八條第一項第
二款、第五十一條第五款，判決如主文。
本案經檢察官楊挺宏到庭執行職務。
中　　華　　民　　國　　96　　年　　2 　　月　　27　　日
                  刑事第八庭    法　官　吳為平
以上正本證明與原本無異。
如不服本判決，應於送達後十日內，向本院提出上訴狀。
                                書記官  江惠婷
中　　華　　民　　國　　96　　年　　3 　　月　　1 　　日
附錄論罪科刑法條：
毒品危害防制條例第十條：
施用第一級毒品者，處六月以上五年以下有期徒刑。
施用第二級毒品者，處三年以下有期徒刑。
